臺灣臺中地方法院刑事判決
111年度易字第409號
公  訴  人  臺灣臺中地方檢察署檢察官
被      告  蔡文敬



上列被告因竊盜案件，經檢察官提起公訴（111年度偵字第4588
號），本院判決如下：
    主    文
蔡文敬犯攜帶兇器竊盜未遂罪，處有期徒刑伍月，如易科罰金，
以新臺幣壹仟元折算壹日；又犯竊盜罪，處有期徒刑肆月，如易
科罰金，以新臺幣壹仟元折算壹日。應執行有期徒刑柒月，如易
科罰金，以新臺幣壹仟元折算壹日。
    犯罪事實
一、蔡文敬各意圖為自己不法之所有，基於竊盜之犯意，分別為
    下列行為：
　㈠蔡文敬於民國110年9月25日凌晨0時42分許，在臺中市○○區○○
    路000巷0號前，持放置在路邊且客觀上足以為兇器之鐵管，
    敲擊連玉倩所有且上鎖之藍色腳踏車（價值新臺幣【下同】
    2,000元）鎖頭，以此方式著手竊取上開腳踏車1輛，然無法
    開啟或破壞鎖頭而未得逞。
　㈡蔡文敬於110年9月25日凌晨0時52分許，在臺中市○○區○○路00
    號前，持其拾得之鑰匙1支，啟動王起椿所有之車牌號碼000
    -0000號普通重型機車（價值20,000元，已發還）電門，以
    此方式竊取得手後，騎車離開現場。
二、案經連玉倩訴由臺中市政府警察局豐原分局報告臺灣臺中地
    方檢察署檢察官偵查起訴。
    理    由
一、本判決所引用被告蔡文敬以外之人於審判外之陳述，檢察官
    及被告於本院審理時均同意作為證據，迄辯論終結前未聲明
    異議，本院審酌上開證據資料作成時之情況，尚無違法不當
    及證明力明顯過低之瑕疵，認以之作為證據應屬適當，依刑
    事訴訟法第159條之5第1項規定，均有證據能力。另援引之
    非供述證據，並無證據證明係公務員違背法定程序所取得，
    檢察官及被告於本院審理時均同意作為證據，迄辯論終結前
    未異議，依刑事訴訟法第158條之4反面解釋，均有證據能力
    ，俱與本案有關，經本院提示予被告告以要旨而為合法調查
    ，應得採為裁判基礎。
二、上揭犯罪事實，均據被告於偵查及本院審理時坦承不諱，各
    與告訴人連玉倩於警詢時之指述（見111偵4588卷第45-47頁
    ）、證人即被害人王起椿於警詢時之證述（見111偵4588卷
    第49-51頁、第55-57頁）相符，亦有職務報告、贓物認領保
    管單、臺中市政府警察局豐原分局合作派出所受（處）理案
    件證明單、失車-案件基本資料詳細畫面報表、監視器影像
    截圖照片、現場照片、腳踏車照片、被告之衣服、背包及布
    鞋比對照片附卷可稽（見111偵4588卷第35頁、第53頁、第5
    9-83頁），足認被告所為任意性自白均與事實相符，洵堪採
    信。是本案事證業已明確，被告犯行均堪認定，應依法論科
    。
三、論罪科刑
　㈠刑法第321條第1項第3款所謂「兇器」，其種類並無限制，凡
    客觀上足對人之生命、身體、安全構成威脅，具有危險性之
    兇器均屬之，且祇須行竊時攜帶此種具有危險性之兇器為已
    足。本案被告用以行竊之鐵管，係金屬材質製成，質地堅硬
    ，如持以行兇，客觀上足以對人之生命、身體產生危害，自
    屬兇器無訛。核被告就犯罪事實一、㈠所為，係犯刑法第321
    條第2項、第1項第3款之攜帶兇器竊盜未遂罪；就犯罪事實
    一、㈡所為，係犯刑法第320條第1項之竊盜罪。
　㈡被告就其所犯2罪間，犯意各別，行為互殊，應分論併罰。
　㈢公訴意旨雖於起訴書中記載被告於本案犯罪時間回溯5年內，
    受徒刑執行完畢之情，並請求依刑法第47條第1項規定加重
    其刑，然未就此一構成累犯之事實指出任何證明方法，並敘
    明有必要加重其刑之理由，參酌最高法院110年度台上字第5
    660號判決意旨，本院應不得逕自認定本案有無構成累犯或
    累犯應否加重其刑，此部分請求即無可採。
　㈣被告於犯罪事實一、㈠所載時、地，已著手於竊盜行為之實行
    ，因無法開啟、破壞上鎖鎖頭而未得手，為未遂犯，衡其所
    為終究未致告訴人受有財產損失，情節較輕，乃依刑法第25
    條第2項規定，按既遂犯之刑減輕其刑。
四、爰以行為人之責任為基礎，審酌被告前因多次竊盜案件，經
    刑之宣告與執行，最近1次係因竊盜案件，經本院判決判處
    有期徒刑3月，於109年9月10日徒刑執行完畢出監，顯已接
    受較嚴格之矯正處遇，猶未建立尊重他人財產權之觀念、欠
    缺守法意識，因一時心情不佳，為滿足個人代步需求，任意
    竊取他人財物，就犯罪事實一、㈠部分尚持客觀上足供兇器
    使用之工具行竊，誠值非難，幸而告訴人未受實際損害，被
    害人所受財產上不利益亦因事後尋獲遭竊機車而減低，兼衡
    被告犯後均坦承犯行，自陳大學畢業、擔任粗工、經濟狀況
    勉持、無需其扶養或照顧之人、健康狀況良好（見本院卷第
    58頁）等一切情狀，各量處如主文所示之刑，併諭知易科罰
    金之折算標準。復基於數罪併罰之恤刑性質、罪刑相當原則
    ，考量被告於同日分別犯本案各罪，犯罪地點相去不遠，其
    所犯各罪之犯罪類型、罪質及目的均相似，手段輕重有別，
    法益侵害結果亦因被害人不同、既遂或未遂而有輕重差異等
    情，定其應執行如主文所示之刑，併諭知易科罰金之折算標
    準。
五、沒收
　㈠被告就犯罪事實一、㈡部分所竊得被害人之普通重型機車1輛
    ，係屬其該次竊盜犯行之犯罪所得，已經員警尋獲並發還與
    被害人，業據被害人於警詢時陳明在卷（見111偵4588卷第4
    9-51頁），亦有上開贓物認領保管單足證，依刑法第38條之
    第1項第5項規定，不予宣告沒收或追徵。
　㈡另依被告於本院審理時之供述（見本院卷第53頁），其分別
    持以行竊之鐵管或鑰匙，均非其所有，即與刑法第38條第2
    項規定之要件不符，亦不宣告沒收或追徵。
據上論斷，應依刑事訴訟法第299條第1項前段，刑法第320條第1
項、第321條第2項、第1項第3款、第25條第2項、第41條第1項前
段、第8項、第51條第5款，刑法施行法第1條之1第1項，判決如
主文。
本案經檢察官楊仕正提起公訴，檢察官林明誼到庭執行職務。
中　　華　　民　　國　 111  　年　   5    月  　17  　日
　　　　　　　　　刑事第十五庭  法　官　鄭咏欣 
以上正本證明與原本無異。
如不服本判決應於收受送達後20日內向本院提出上訴書狀，並應
敘述具體理由；其未敘述上訴之理由者，應於上訴期間屆滿後20
日內向本院補提理由書（均須按他造當事人之人數附繕本）「切
勿逕送上級法院」。
告訴人或被害人如不服判決，應備理由具狀向檢察官請求上訴，
上訴期間之計算，以檢察官收受判決正本之日起算。
                                 書記官 施佑諭      
中　　華　　民　　國　  111   年　　5    月　 　17 　日 
附錄本案論罪科刑法條：
中華民國刑法第320條
意圖為自己或第三人不法之所有，而竊取他人之動產者，為竊盜
罪，處五年以下有期徒刑、拘役或五十萬元以下罰金。
意圖為自己或第三人不法之利益，而竊佔他人之不動產者，依前
項之規定處斷。
前二項之未遂犯罰之。

中華民國刑法第321條
犯前條第一項、第二項之罪而有下列情形之一者，處六月以上五
年以下有期徒刑，得併科五十萬元以下罰金：
一、侵入住宅或有人居住之建築物、船艦或隱匿其內而犯之。
二、毀越門窗、牆垣或其他安全設備而犯之。
三、攜帶兇器而犯之。
四、結夥三人以上而犯之。
五、乘火災、水災或其他災害之際而犯之。
六、在車站、港埠、航空站或其他供水、陸、空公眾運輸之舟、
    車、航空機內而犯之。
前項之未遂犯罰之。